【裁判字號】    89,上訴,2091
【裁判日期】    890512
【裁判案由】    違反槍砲彈藥刀械管制條例
【裁判全文】
臺灣高等法院刑事判決                          八十九年度上訴字第二０九一號
    上訴人
    即被告  丙 ○ ○
    指  定
    辯護人  本院甲○辯護人
右列被告因違反槍砲彈藥刀械管制條例案件，不服臺灣新竹地方法院八十九年度易字
第一七七號，中華民國八十九年五月十二日第一審判決（起訴案號：台灣新竹地方法
院檢察署八十八年度偵字第八五００號）提起上訴，本院判決如左：
    主    文
原判決撤銷。
丙○○未經許可，製造其他可發射子彈具有殺傷力之改造手槍，處有期徒刑伍年貳月
，併科罰金新台幣參萬元。罰金如易服勞役，以銀元參佰元即新臺幣玖佰元折算壹日
。扣案之改造手槍（含彈匣，槍枝管制編號0000000000號）壹枝、土造金
屬槍管壹枝、鑽檯壹台、砂輪機壹台、砂輪鑽頭肆枝、挫刀壹枝、鐵鋸壹枝、起子貳
枝、鑽頭參枝、砂紙貳張、老虎鉗壹枝均沒收。又未經許可，製造子彈，處有期徒刑
壹年貳月。扣案之彈頭玖顆、彈殼貳顆均沒收。應執行有期徒刑陸年，併科罰金新臺
幣萬元，罰金如易服勞役，以銀行佰元即新臺幣玖佰元折算壹日。扣案之改造手
槍（含彈匣，槍枝管制編號0000000000號）壹枝、土造金屬槍管壹枝、彈
頭玖顆、彈殼貳顆、鑽檯壹台、砂輪機壹台、砂輪鑽頭肆枝、挫刀壹枝、鐵鋸壹枝、
起子貳枝、鑽頭參枝、砂紙貳張、老虎鉗壹枝均沒收。
    事    實
一、丙○○曾於民國（下同）八十四年間，因詐欺案件，經原審法院判處拘役五十五
    日，緩刑二年確定（不構成累犯），仍不知悔改，復於八十八年十一月底( 即同
    年月二十五日或二十六日中某日），在網路上獲知購槍資訊，即主動依網路所載
    方法聯繫，並約妥於新竹市○○○○○路交流道旁交貨，旋即以新臺幣（下同)
    一萬五千元之價格，向某不詳姓名年籍之成年男子購買仿ＣＯＬＴ廠半自動手槍
    製造之金屬玩具手槍一枝（具完整之槍身並含彈匣，槍管為塑膠材質，槍枝管制
    編號0000000000號 ) 、具殺傷力子彈一顆、玩具金屬彈殼五顆 ( 起
    訴書誤載為購買子彈數發 )，旋至販售鋼料處購買鋼條及銅條，持回其新竹市○
    ○街二○一巷十七號二樓住處，未經許可，利用其所有之鑽檯（床）一台、砂輪
    機一台、砂輪鑽頭四枝、挫刀一枝、鐵鋸一枝、起子二枝、鑽頭三枝、砂紙二張
    、老虎鉗一枝等工具，將所另購買之鋼條車製成土造金屬槍管二枝後，再將所購
    買之前開仿ＣＯＬＴ廠半自動手槍製造之金屬玩具手槍之塑膠槍管拆除後，更換
    其所車製之土造金屬槍管一枝，將該槍改造成可發射子彈具有殺傷力之改造手槍
    ，改造土造槍枝完成後，再於二、三日後，於其前開住處仿照所購買之子彈彈頭
    形狀，將所購買之銅條車製成彈頭十二顆，再於所購買之彈殼將其中三顆填充喜
    得釘工業用子彈之火藥，接合其自製之銅製彈頭製造成具殺傷力之土造子彈三顆
    。迄於同年十二月一日製造完成該具殺傷力之槍、彈後，即持其所購買之子彈乙
    顆及所製造之改造手槍、土造子彈，前往新竹市○○街東西向快速道路附近工地
    朝挖土機試射二次，均能完成發射。迨同年十二月五日清晨六時三十分許，因其
    不滿乙○○與其前女友交往，乃持該改造之槍支及土造子彈，至新竹市○○○街
    十八號前，朝乙○○所有停放該處之Ｑ六－九七八二號自用小客車左側前後車門
    各射擊一發子彈後揚長而去，射擊之子彈均貫穿該車之前、後車門 (毀損部分未
    據告訴）。嗣於同年十二月五日下午四時五十分許，為警循線在其住處查獲，並
    扣得其所有改造槍支乙枝 (含彈匣，槍枝管制編號0000000000號)、
    土造金屬槍管一枝、土造彈頭九顆、彈殼二顆，及其所有改造槍支、子彈所用之
    鑽檯一台、砂輪機一台、砂輪鑽頭四枝、挫刀一枝、鐵鋸一枝、起子二枝、鑽頭
    三枝、砂紙二張、老虎鉗一枝等工具。
二、案經新竹市警察局第二分局移送臺灣新竹地方法院檢察署檢察官偵查起訴。
    理    由
一、訊據上訴人即被告丙○○矢口否認其有改造可發射子彈具殺傷力之槍支及製造土
    造子彈等情，辯稱：其自網路上獲知購槍訊息後，即向不詳姓名者以一萬五千元
    購買玩具手槍乙支、子彈乙發，同時附送有金屬槍管二支及彈殼數枚，後即持回
    家中將玩具手槍之槍管更換為金屬槍管，並以工業用子彈火藥填充彈殼製成子彈
    ，其在偵、審中所承認該槍係其以所購之鋼條，自行以所有鑽檯、砂輪機、砂輪
    鑽頭、挫刀、鐵鋸、起子、鑽頭、砂紙、老虎鉗等工具製造土造金屬槍管後再更
    換原塑膠槍管成具殺傷力之改造槍枝，及以所購買之銅條車成彈頭再製造成土造
    子彈，係因販賣玩具手槍之業者，告訴其被查獲後如此陳述可獲較輕罪刑，故始
    為前開陳述，其實其並無改造槍支及製造土造子彈行為等語。
二、經查：
(一)被告丙○○如何於前揭時、地，向網路販賣玩具手槍、子彈業者購買玩具手槍及
    子彈後，再自行購買鋼條、銅條，在其家中其所有鑽檯、砂輪機、砂輪鑽頭、挫
    刀、鐵鋸、起子、鑽頭、砂紙、老虎鉗等工具，將該鋼條車製成土造金屬槍管後
    ，再更換所購玩具手槍之塑膠槍管成具殺傷力之改造槍枝，並以其所購買之銅條
    車成彈頭，再填裝喜得釘工業用子彈之火藥於彈殼中，製造成土造子彈，再持至
    新竹市○○街東西向快速道路附近工地朝挖土機試射二次成功，迨同年十二月五
    日清晨六時三十分許，因其不滿乙○○與其前女友交往，復持該改造之槍支及土
    造子彈，至新竹市○○○街十八號前，朝乙○○所有停放該處之Ｑ六－九七八二
    號自用小客車左側前後車門各射擊一發子彈後揚長而去，射擊之子彈均貫穿該車
    之前、後車門等情，業據被告丙○○於警訊、偵查中及原審先後供承：「（警方
    所查獲之改造四五手槍壹枝、彈殼貳顆、彈頭九顆）是我所有的。」、「我是在
    網路上看到的，然後雙方約好在新竹市○○道旁交貨。」、「（問：你買回來之
    槍彈是否已改造過？）、沒，是我自己家裡重新改造，並以工業用子彈之火藥（
    喜得釘）裝入彈殼內，再以銅條磨成彈頭來發射。」、「因我知道我以前之女友
    跟乙○○在一起，而心有不甘，才會到他家門口去開槍打他的車子洩恨。」（見
    偵查卷第四頁反面、第五頁）、「從網路上看到買的，時間是八十八年十一月（
    底十一月二十五、六日），以一萬五千元購得。」、「（問：你買的只是玩具槍
    為何可以繫發，並射穿汽車鐵製車門？）、因我再加以改造。」、「去賣鋼料地
    方買鋼條，回家後用家裡鑽床鑽穿鋼條，並焊上一小塊鐵固定鋼管，並且將原來
    買來槍管拆掉，裝上我改裝的槍管，子彈也是我自己做的，也是用鑽床把銅條鑽
    空，用銼刀磨成子彈型，底火用喜得釘（工業用子彈及火藥）代替，相互結合成
    子彈。」、「八十八年十二月四日凌晨五、六點（去射擊乙○○汽車）。」、「
    （對該車開）二槍，左邊前、後門各開一槍。」、「八十八年十一月底開始改造
    ，於人八十八年十二月一日完成，試射過二次，在新竹市○○街東西向快速道路
    附近工地。」（見偵查卷第二十頁反面至第二十一頁反面）、「（改造手槍含彈
    匣）一枝、槍管一枝、彈頭九顆、彈殼二顆、砂輪機乙台、砂輪機鑽頭四枝、鑽
    檯乙台、鑽頭三枝、挫刀乙枝、鐵鋸乙枝）全部都是我的。」、「  這些東西是
    做為改造槍枝的工具。」、「我只買回來一顆子彈，其他都是彈殼，底火是安裝
    在彈殼裡面，後面空位是要裝底火的，彈殼裡面填充火藥，二顆彈殼也是一起買
    回來的。」、「有（改造玩具手槍）。」、「改槍管，槍管原來是塑膠，我把槍
    管換成鐵製的。」、「彈頭是自己磨出來的，彈殼是買來的。」（見原審卷第八
    頁、第三十四頁、第五十三頁、第五十五頁）等情不諱，核與被害人乙○○供述
    其所有Ｑ六─九七八二號自用小客車左側前、後門被子彈射穿情節相符，並有被
    告所有改造之槍枝、子彈照片一幀、子彈貫穿車門照片四幀、改造槍枝、子彈之
    工具照片二幀及改造之槍枝 (含彈匣，槍枝管制編號0000000000號）
    一枝、槍管一枝、彈頭九顆、彈殼二顆、鑽檯一台、砂輪機一台、砂輪鑽頭四枝
    、挫刀一枝、鐵鋸一枝、起子二枝、鑽頭三枝、砂紙二張、老虎鉗一枝等物扣案
    可資佐証。且扣案被告改造之槍枝、槍管、彈頭、彈殼經送內政部警政署刑事警
    察局鑑驗結果，認「該改造之四五手槍 (含彈匣，槍枝管制編號0000000
    000號）一枝、係仿ＣＯＬＴ廠半自動手槍製造之金屬玩具手槍更換土造金屬
    槍管改造而成，機械性能良好，可擊發適用子彈，認具殺傷力。另鐵製槍管乙枝
    ，則可供送驗之改造四五手槍使用之土造金屬槍管；彈頭九顆，係直徑ＭＭ之土
    造金屬彈頭；彈殼二顆則係玩具金屬空彈殼。」等情，有該局八十八年十二月十
    三日刑鑑字第一三○六五二號鑑驗通知書附卷足憑（見偵查卷第四十頁），參以
    被告自承其於八十八年十二月一日該槍枝及子彈改造完成後，曾持往新竹市○○
    街東西向快速路附近工地射擊二次，均可擊發，並於同年月五日清晨六時三十分
    許，持該改造槍枝及子彈，至新竹市○○○街十八號前對乙○○所有自用小客車
    之左側、後車門各擊一發，彈頭均穿透該汽車之前、後車門等情，亦經被害人乙
    ○○供明在卷，復有子彈貫穿車門之照片四幀在卷可稽，顯見該改造槍枝及子彈
    均具有殺傷力無疑，足徵被告之前開自白與事實相符，自堪採為其犯罪之証據。
(二)至被告於原審辯謂另枝扣案之土造金屬槍管係其以鑽檯車製時所車壞掉者，業無
    法使用云云，然該槍管經送內政部警政署刑事警察局鑑驗結果，經該槍管係可供
    送驗之改造四五手槍使用之土造金屬槍管，亦有該局八十八年十二月十三日刑鑑
    字第一三○六五二號鑑驗通知書附卷可按（見偵查卷第四十頁），足徵該扣案之
    槍管乙枝，並非被告製造時所車壞之槍管，仍屬可供該改造槍枝使用無訛，被告
    所辯自難採信。又槍管及彈匣，均係其他可發射金屬或子彈具有殺傷力之改造手
    槍主要組成零件，亦據內政部於八十六年十一月二十四日以台 (八六）內警字第
    八六七○六八三號公告在案，堪認被告確有以鑽檯、鋼條等工具，製造該改造槍
    枝之零件槍管，洵無疑議。
(三)被告於本院調查中復具狀指稱警方辦案人員係假藉秘密証人之指証，而未聲請搜
    索票即違法前往其住處搜索，並扣押改造槍支乙枝、土造金屬槍管一枝、土造彈
    頭九顆、彈殼二顆，及其所有改造槍支、子彈所用之鑽檯一台、砂輪機一台、砂
    輪鑽頭四枝、挫刀一枝、鐵鋸一枝、起子二枝、鑽頭三枝、砂紙二張、老虎鉗一
    枝等物，則被告在警局所為之自白及扣押之証物均不得採為被告犯罪之証據云云
    ，然查司法警察官或司法警察，因調查犯罪嫌疑人犯罪情形及蒐集証據之必要，
    固得用通知書，通知犯罪嫌疑人到場詢問，惟被告犯罪嫌疑重大，而有無一定
    之住所或居所者。逃亡或有事實足認為有逃亡之虞者。有事實足認為湮滅、
    偽造、變造証據勾串共犯或証人之虞者。所犯為死刑、無期徒刑或最輕本刑為
    五年以上有期徒刑之罪者。得不經傳喚逕行拘提，刑事訴訟法第七十六條定有明
    文，本件被告係於八十八年十二月五日清晨六時三十分許，持其改造之槍枝及子
    彈前往射擊乙○○所有自用小客車左側、後車門，乙○○則於同日下午四時許至
    新竹市警察局二分局報案，並製作警訊筆錄，嗣承辦警員認因被告所涉之本案犯
    罪，其法定最輕本刑係五年以上有期徒刑之罪，乃依刑事訴訟法第七十六條規定
    ，不經傳喚逕行拘提被告，有卷附之新竹市警察局第二分局通知書乙份在卷可按
    （見偵查卷第八頁）。再按，司法警察或司法警察官逮捕或執行拘提、羈押時，
    雖無搜索票，得逕行搜索被告之身體，並得逕行搜索住宅或其他處所，刑事訴訟
    法第一百三十條、第一百三十一條第一項第一款分別定有明文，本件承辦警員在
    逕行依法拘提被告同時，依前開規定搜索被告之住宅，並對被告所有前開違禁物
    及供犯罪所用之物予以扣押，並於搜索後之同年月五日，依刑事訴訟法第一百三
    十一條第二項規定將執行逕行搜索之結果呈報檢察官，亦有新竹市警察局第二分
    局執行逕行搜索結果報告書乙份在卷可稽（見偵查卷第十六頁），顯見本件承辦
    警員逕依前開規定拘提被告並逕行搜索被告之住處，復依法查扣本案之証物，洵
    屬依法有據，被告指稱警方辦案人員係非法拘提、搜索，所得被告警訊中自白及
    搜索所得之証物，均無証據能力，不得為被告論罪科刑之証據，洵有誤會。至被
    告復聲請本院傳訊承辦警員本件之警員及至現場執行搜索之警員到庭，本院認承
    辦警員執行前開拘提、搜索之程序均依法有據，核無傳訊之必要，併此敘明。
(四)扣案之鑽檯一台、砂輪機一台、砂輪鑽頭四枝、挫刀一枝、鐵鋸一枝、起子二枝
    、鑽頭三枝、砂紙二張、老虎鉗一枝等物，均係被告供為製造改造槍枝之槍管及
    製造子彈彈頭所用之物，業據被告於警訊、偵查中及原審訊問時供承在卷，已如
    前述，其於本院調查時否認該鐵製土造槍管係其所製造，並用以更換所購之玩具
    手槍之塑膠槍管之用，並辯謂係其購買玩具手槍時所附送，販賣者並指示其為查
    獲時，應供陳係其自行製造始行減輕刑責云云，並請求將扣案之鑽檯、砂輪機、
    砂輪鑽頭、挫刀、鐵鋸、起子、鑽頭、砂紙、老虎鉗等物，送請鑑定前開工具是
    否堪供改造扣案槍枝之槍管及彈頭之用，然查被告迭次既已供承其以前開工具製
    造土造鐵製槍管及彈頭，據以改造該玩具手槍成為具殺傷力之槍枝，復製造彈頭
    及以喜得釘火藥填充彈殼底火加裝其製造之彈頭成為具殺傷力之子彈等情，均如
    前述，其至本院調查時始翻異前供，其翻異所陳已難認為真實，且自行以鑽檯車
    製鋼條，製造土造鐵製槍管改造之情節，自屬較之以所購買附送之鐵製槍管更換
    改造玩具手槍之情節為重，乃吾人日常生活所能得知之通常知識，被告豈有不知
    之理，其於警訊、偵查中及原審竟捨情節較輕之以附送之槍管更換塑膠槍管之事
    實不為陳述，而自承情節較重之其所有鑽檯等工具，車製所購之鋼條使成為鐵製
    槍管再行更換塑膠槍管之理？均悖於情，足徵被告於本院翻異所辯各詞，洵係諉
    卸刑責之詞，不足採信。且被告自白其以前開工具製造鐵製槍管及彈頭各情與事
    實相符，業據本院論述如上（見理由欄二 (一）所載），即無再將扣案之前開工
    具送請鑑定之必要，均併此敘明。
    綜上所論，足徵被告所辯，均係卸責圖免之詞，委不足採，被告所犯罪証明確，
    其犯行洵堪認定，應依法論科。
三、查被告購買上開仿ＣＯＬＴ廠半自動手槍製造之金屬玩具手槍 (含彈匣）一枝、
    子彈一顆及彈殼五顆後，再購買鋼條及銅條，以鋼條車製成鐵製槍管二枝，予以
    更換該玩具手槍之塑膠槍管，使成為具殺傷力之可發射子彈之改造槍枝，復於完
    工二、三日，再以所購銅條車製彈頭，填充喜得釘工業用子彈之火藥於彈殼內，
    再結合車製之彈頭，使成為具殺傷力之子彈所為，係犯槍砲彈藥刀械管制條例第
    十一條第一項之製造可發射子彈具殺傷力之各式槍砲罪及同條例第十二條第一項
    製造彈藥罪，被告以鑽檯車製鋼條製造鐵製土造槍管及車製彈頭行為，係製造可
    發射子彈具殺傷力之土造槍枝及製造子彈之階段行為，均不另論罪。又其改造可
    發射子彈具殺傷力之土造槍枝後持有該槍枝及製造子彈後持有該子彈之低度行為
    ，分別為改造可發射子彈具殺傷力之土造槍枝及製造子彈之高度行為所吸收，均
    不另論罪。又被告係於八十八年十一月二十五、六日開始以鑽檯車製鐵製土造槍
    管，再更換所購玩具槍之塑膠槍管，使成具殺傷力之可發射子彈之土造槍枝，於
    完成後二、三日，再以銅條車製彈頭，填充喜得釘工業用子彈火藥於彈殼內，再
    結合所車製之彈頭，使成為具殺傷力之子彈，已如前述，其於八十八年十二月一
    日製造子彈完成後，並未即持供犯罪，至同年月五日始因乙○○與其前任女友交
    往，憤而持該改造之槍枝及子彈前往乙○○住處前射擊陳某停放該處之自用小客
    車左側前、後車門洩恨，尚難認被告於製造該改造槍枝及子彈之初，即係基於供
    自己或他人犯罪之用，始進行改造該土造槍枝及子彈之行為，其嗣後持以射擊乙
    ○○自用小客車洩恨行為，應屬其製造土造槍枝及子彈完成後之另一行為，復查
    無積極証據足資証明被告有意圖供自己或他人犯罪之用而製造上開改造槍枝及子
    彈行為，被告辯謂其因一時好奇始改造槍枝及製造子彈，應屬可信，公訴意旨認
    被告前開所為係犯槍砲彈藥刀械管制條例第十一條第三項之罪及同條例第十二條
    第三項之罪，尚有未洽，起訴法條應予以變更。又被告係於八十八年十一月二十
    五、六日以一萬五千元代價購買前開玩具手槍、子彈及彈殼後，即另行購買鋼條
    及銅條，旋以其所有鑽檯車製鋼條為鐵製土造槍管，再更換玩具手槍之塑膠槍管
    ，使成具殺傷力之可發射子彈之土造槍枝，於完成後二、三日，再以銅條車製彈
    頭，填充喜得釘工業用子彈火藥於彈殼內，再結合所車製之彈頭，使成為具殺傷
    力之子彈等情，業據被告於本院調查中供述綦詳（見本院卷第二十頁反面），顯
    見被告係先行製造該土造槍枝完成後，再另行製造子彈無訛，所犯二罪之行為應
    屬先後可分，且犯罪之構成要件復互不相同，應屬基於各別犯意所為，為數罪應
    分論併罰。
四、原審以被告所犯罪証明確，依法予以論科固非無見，惟查被告先行改造具殺傷力
    之可發射子彈之土造槍枝，於完成後，隔二、三日，始再製造彈頭及子彈，所犯
    二罪應屬可分，為數罪，原審認係想像競合犯，尚有未洽。本件被告上訴意旨認
    原審量刑過重，徒求減輕，陳詞指摘原判決失當，固無理由，惟原判決既有可議
    ，自無可維持，應由本院予以撤銷改判，爰院審酌被告無故製造改造手槍、子彈
    ，助長社會黑槍之氾濫，影響治安甚鉅，及被告素行、犯罪動機、目的、手段、
    所生之損害及犯罪後態度等一切情狀，就所犯二罪分別量處如主文第二項所示之
    刑，並定其應執行有期徒刑陸年及諭知罰金易服勞役之折算標準，以示懲儆。
五、扣案之改造具殺傷力之可發射子彈之土造槍枝乙枝 (含彈匣，槍枝管制編號00
    00000000號）、鐵製土造槍管一枝，係可供該改造可發射子彈具殺傷力
    之土造槍枝之主要組成零件，均係違禁物，應依刑法第三十八條第一項第一款之
    規定宣告沒收。另扣案之彈頭九顆、彈殼二顆、鑽檯一台、砂輪機一台、砂輪鑽
    頭四枝、挫刀一枝、鐵鋸一枝、起子二枝、鑽頭三枝、砂紙二張、老虎鉗一枝等
    物，均係被告所有並供被告製造改造槍枝及子彈所使用之物，業據被告供承在卷
    ，爰依刑法第三十八條第一項第二款規定併予宣告沒收。
六、末按犯槍砲彈藥刀械管制條例第七條、第八條、第十條、第十一條、第十二條第
    一項至第三項、第十三條第一項至第三項之罪，經判處有期徒刑者，應於刑之執
    行完畢或赦免後，令入勞動場所強制工作，其期間為三年，固為槍砲彈藥刀械管
    制條例第十九條第一項所明文。惟保安處分係對受處分人將來之危險性所為拘束
    身體、自由等之處置，以達教化與治療之目的，為刑罰之補充制度，本諸法治國
    家保障人權之原理及刑法之保護作用，其法律規定之內容，應受比例原則之規範
    ，使保安處分之宣告，與行為人所為行為之嚴重性、行為人所表現之危險性、及
    對於行為人未來行為之期待性相當。從而上開條例規定，不問對行為人有無預防
    矯治其社會危險性之必要，一律宣付強制工作三年之部分，有違憲法第二十三條
    所定之比例原則，應自八十七年十二月十八日司法院大法官會議第四七一號解釋
    公佈之日起不予適用。本院認被告並非遊手好閒而以製造槍、彈為業，雖曾持以
    射擊乙○○之自用小客車洩恨，惟尚未造成社會治安之重大危害，復未持以危害
    他人生命、身體，認無宣告強制工作以矯治其社會危險性之必要，爰不為令入勞
    動場所強制工作之諭知。
七、據上論斷，依刑事訴訟法第三百六十九條第一項前段、第三百六十四條、第二百
    九十九條第一項前段、第三百條，槍砲彈藥刀械管制條例第十一條第一項、第十
    二條第一項，刑法第十一條前段、第五十一條第五款、第四十二條第二項、第三
    十八條第一項第一款、第二款，罰金罰鍰提標準條例第二條，現行法規所定貨幣
    單位折算新台幣條例第二條規定，判決如主文。
本案經檢察官蔡薰慧到庭執行職務
中    華    民    國     八十九     年       七      月      二十八     日
                              臺灣高等法院刑事第十六庭
                                  審判長法  官  許  增  男
                                        法  官  蔡  彩  貞
                                        法  官  黃  鴻  昌
右正本證明與原本無異。
如不服本判決應於收受送達後十日內向本院提出上訴書狀，其未敘述上訴之理由者並
得於提起上訴後十日內向本院補提理由書（均須按他造當事人之人數附繕本）。
               書記官  黃  千  鶴
中    華    民    國     八十九     年       八      月       七       日
附錄本案論罪科刑法條全文：
槍砲彈藥刀械管制條例第十一條第一項
未經許可，製造、販賣或運輸第四條第一款所稱其他可發射金屬或子彈具有殺傷力之
各式槍砲者，處五年以上有期徒刑，併科新臺幣一千萬元以下罰金。
槍砲彈藥刀械管制條例第十二條第一項、第四項
未經許可，製造、販賣或運輸子彈者，處一年以上七年以下有期徒刑，併科新臺幣五
百萬元以下罰金。
未經許可，持有、寄藏或意圖販賣而陳列子彈者，處五年以下有期徒刑，併科新臺幣
三百萬元以下罰金。
槍砲彈藥刀械管制條例第十三條第四項
未經許可，持有、寄藏或意圖販賣而陳列第一項所列零件者，處六月以上五年以下有
期徒刑，併科新臺幣三百萬元以下之罰金。


司法院資訊處製作；財團法人民間司法改革基金會備份。
